臺灣高等法院臺中分院民事裁定　　　　　 96年度抗字第497號
抗　告　人　甲○○
　　　　　　　　　　　　樓
相　對　人　中華成長四資產管理股份有限公司
法定代理人　乙○○
上列當事人間返還借款強制執行聲明異議事件，抗告人對於中華
民國96年4月11日臺灣臺中地方法院95年度執字第13984號裁定提
起抗告，本院裁定如下：
    主  文
抗告駁回。
抗告程序費用由抗告人負擔。
    理  由
一、抗告意旨略以：本件之投標人及其代理人於96年2月12日所
    繳之餘款支票係屬台灣銀行之臺中分行之票據，其兌現須依
    該行之法規程序進行，即票據整理日存入他行票據須俟第三
    營業日九時抵用，則該筆投標款之餘款最快僅得於96年2月
    14日九時方可撥款至臺中地院之帳戶內，惟該院民事執行處
    竟於96年2月12日即發給投標人之代理人周金益証明書，且
    承辦法官於96年2月14日始核發該證明書，足証該證明書違
    反強制執行法、強制執行事件應行注意事項及土地法之規定
    ，自無法定效力，乃原法院據該證明書所為之裁定，自有違
    誤。又執行勘測筆錄要求債權人、債務人及保管人簽名時尚
    為空白，至執行書記官離開查封現場時始為填寫，有債權人
    之代理人羅緯可証，故該執行勘測筆錄為承辦書記官涉嫌所
    變造，本件強制執行不符法定程序，應屬無效，爰提起本件
    抗告，請求廢棄原判決等語。
二、經查：本件相對人聲請拍賣抗告人所有坐落台中市○區○○
    段二小段6-19地號等不動產，該不動產於96年2月8日由周宗
    佑拍定，依本件拍賣公告事項第七項規定，拍定人應於得標
    後七日內繳足全部價金，而周宗佑亦依公告事項所示，於96
    年2月12日以支票繳納全部價金完畢，有原法院出具之收據
    在卷可稽，自符合上開繳足價金之規定，至銀行撥付該支票
    款項之程序為何，並無礙拍定人已遵守上開繳納價金之規定
    ，故原法院於拍定人周宗佑繳足全部價金後，於96年2月12
    日即製作通知拍定人上開拍賣不動產之一切權利書狀為無效
    之證明書，因該證明書之函文須承辦法官核准後，始能對外
    送達予拍定人，承辦法官嗣於96年2月14日蓋章核准，自均
    符合法院內部公文之流程，經核並無違誤，抗告意旨指摘原
    法院核發該證明書違反強制執行法相關規定云云，洵屬無據
    ，應予駁回。至抗告人又以執行勘測筆錄於債權人、債務人
    及保管人簽名前尚為空白，係執行書記官事後始為填寫，而
    認承辦書記官涉嫌變造該筆錄云云，惟抗告人主張之上情，
    苟為屬實，應依強制執行法第12條規定，於該執行程序終結
    前聲明異議，抗告人遲至本件強制執行終結後，始為上開之
    主張，亦無聲明異議之餘地，併予敘明。
三、依強制執行法第30條之1，民事訴訟法第495條之1第1項、第
    449條第1項、第95條、第78條裁定如主文。
中　　華　　民　　國　　96　　年　　10　　月　　8 　　日
                  民事第四庭    審判長法  官  黃斐君
                                      法  官  陳蘇宗
                                      法  官  張浴美
以上正本係照原本作成。
再為抗告應以適用法規顯有錯誤為理由，並經本院之許可，該許
可以原裁定所涉及之法律見解具有原則上之重要性者為限。
如提起再抗告者應於裁定送達後10日內向本院提出抗告理由狀（
須按照他造人數附具繕本）並繳納抗告裁判費新臺幣1,000元，
同時委任律師或具有律師資格之關係人為代理人。
                                      書記官  郭振祥
中　　華　　民　　國　　96　　年　　10　　月　　8 　　日
                                                      Ｍ
